---
title: "Shiny_dashboards"
author: "Cristal Rivera Picado"
date: "15 de septiembre de 2020"
output: html_document
---

```{r setup, include=FALSE}
knitr::opts_chunk$set(echo = TRUE)
```

## Shiny Dashboards 

#instalation
```{r}
#install.packages("shinydashboard")
```

#1 cargar librerias 
```{r}
library(shinydashboard)
library(shiny)
library(dplyr)
library(readr)
library(tidyr)
library(tidyverse)
```
#2. Importacion de datos 
```{r}
por_dia_ruta27.csv<- read_csv("por_dia_ruta27.csv")
por_dia_ruta27.csv <- as.data.frame(por_dia_ruta27.csv)
View(por_dia_ruta27.csv)#para que sea un marco de datos 
```

eliminar NA´s
```{r}
ruta27 <- por_dia_ruta27.csv %>%   #pipe
                  drop_na()        #elimina los NA´S 
summary(ruta27)
#View(ruta27)
```


#construccion dashboard basico

Un dashboard contiene tres partes importantes: header,sidebar,body.

Se visualiza pormedio de la funcion shinyApp()
El ui le dice a Shiny donde colocar el objeto y el server como construir el objeto 
output contiene todo el código necesario para actualizar los objetos R en su aplicación
```{r}

## ui.R ##
 
ui <- dashboardPage(
        dashboardHeader(),
        dashboardSidebar(),
        dashboardBody()
)

## app.R ##
server <- function(input,output) {}



shinyApp(ui, server)
```



##Agregar contenido a sidebar y body

```{r}
## ui.R ##

ui <- dashboardPage(
        #Titulo General 
        dashboardHeader(title = "Primer Dashboard"),
        
        #Sidebar info
        dashboardSidebar(
           sidebarMenu(
            menuItem("Histograma", tabName = "hist", icon = icon("dashboard")),
              menuItem("Grafico de Barras", tabName = "bar", icon = icon("chart-bar"))
            )
         ), 
        
        #contenido body 
        dashboardBody(
           tabItems(
            #Primer contenido tab
             tabItem( tabName = "hist",
              fluidRow(
                 box(plotOutput("plot_hist", width = 900))
                 )
               ),
             
            #Segundo contenido tab
            tabItem( tabName = "bar",
                fluidRow(
                  box(plotOutput("plot_bar", width = 500))
                  
                )
              )
            )
          )
        )

```


```{r}
## app.R ##

server <- function(input, output) {
  
  #lectura de csv 
          ruta27<- as.data.frame(read_csv("por_dia_ruta27.csv")) %>% 
                        drop_na() %>% 
                          gather("Tipo_Vehiculo", "Cantidad",-c(1,2))
          ruta27_tipo_veh <- ruta27 %>%
               group_by(Tipo_Vehiculo) %>%
                summarize(Total= mean(Cantidad))
  #Output 1 

  output$plot_hist <- renderPlot({
     
        #grafico
        ggplot(ruta27, aes(x=Cantidad)) + 
          geom_histogram(aes(y=..density..), colour="black", fill="white")+
          geom_density(alpha=.2, fill="#FF6666") +
            labs(title="Histograma de la cantidad de Vehículo por Tipo",x="Flujo de tráfico", y ="Densidad")+  
            facet_wrap( ~ Tipo_Vehiculo, ncol=1,scales="free_y") + #se ajusta libremente el eje y 
            scale_x_continuous(limit = c(0,10000))+  #se puede adecuar el limite para mostrar la   distribucion
            theme(panel.grid.major = element_blank(), panel.grid.minor = element_blank(),
            panel.background = element_blank())
    
  })


#Output 2 

  output$plot_bar <- renderPlot({
       
          #grafico
          ggplot(ruta27_tipo_veh, aes(x=Tipo_Vehiculo, y= Total)) + geom_bar(stat="identity", fill="#FF9999")+
            labs(title = "Promedio de flujo de tráfico vehicular por tipo de vehículo", x="Tipo de Vehículo", y = "Promedio Flujo de Tráfico")+
            theme(panel.grid.major = element_blank(), panel.grid.minor = element_blank(),
            panel.background = element_blank(),axis.line = element_line(colour = "black"))
    
  })
        
}



shinyApp(ui, server)

```



##Agregar value Box y skin color 

Se añade un valueBox pero en columna 
```{r}
## ui.R ##

ui <- dashboardPage(skin = "yellow",
          
        #Titulo General 
        dashboardHeader(title = "Primer Dashboard"),
        
        #Sidebar info
        dashboardSidebar(
           sidebarMenu(
            menuItem("Histograma", tabName = "hist", icon = icon("dashboard")),
              menuItem("Grafico de Barras", tabName = "bar", icon = icon("chart-bar"))
            )
         ), 
        
        #contenido body 
        dashboardBody(
           tabItems(
            #Primer contenido tab
             tabItem( tabName = "hist",
              fluidRow(
                 box(plotOutput("plot_hist", width = 900))
                 )
               ),
             
            #Segundo contenido tab
            tabItem( tabName = "bar",
                fluidRow( 
                  column(1,                                                #columns de 1 a 12
                   box(plotOutput("plot_bar", height = 400,width = 750))),
                  column(12, 
                  valueBoxOutput("bus",width = 4),
                  valueBoxOutput("C23E"),
                  valueBoxOutput("C4E"),
                  valueBoxOutput("C5E"),
                  valueBoxOutput("liviano")
                  )
                )
              )
            )
          )
        )
```




```{r}
## app.R ##

server <- function(input, output) {

  #lectura de csv 
          ruta27<- as.data.frame(read_csv("por_dia_ruta27.csv")) %>% 
                        drop_na() %>%                                        #este es para el Output 1 
                          gather("Tipo_Vehiculo", "Cantidad",-c(1,2))
          ruta27_tipo_veh <- ruta27 %>%
               group_by(Tipo_Vehiculo) %>%                                   #este es para el Output 2
                summarize(Total= mean(Cantidad))
          
          #para obtener el valor de cantidad por vehiculos, puedes poner un View para revisar lo que se obtiene
          autobus <- round(as.numeric(ruta27_tipo_veh[1,2]),0)     #este comando busca la posicion del numero 
          C23E    <- round(as.numeric(ruta27_tipo_veh[2,2]),0)
          C4E    <- round(as.numeric(ruta27_tipo_veh[3,2]),0) 
          C5E    <- round(as.numeric(ruta27_tipo_veh[4,2]),0) 
          liviano    <- round(as.numeric(ruta27_tipo_veh[5,2]),0) 
          
  #Output 1 

  output$plot_hist <- renderPlot({
     
        #grafico
        ggplot(ruta27, aes(x=Cantidad)) + 
          geom_histogram(aes(y=..density..), colour="black", fill="white")+
          geom_density(alpha=.2, fill="#FF6666") +
            labs(title="Histograma de la cantidad de Vehículo por Tipo",x="Flujo de tráfico", y ="Densidad")+  
            facet_wrap( ~ Tipo_Vehiculo, ncol=1,scales="free_y") + #se ajusta libremente el eje y 
            scale_x_continuous(limit = c(0,10000))+  #se puede adecuar el limite para mostrar la   distribucion
            theme(panel.grid.major = element_blank(), panel.grid.minor = element_blank(),
            panel.background = element_blank())
    
  })


#Output 2 

  output$plot_bar <- renderPlot({
        
          #grafico
          ggplot(ruta27_tipo_veh, aes(x=Tipo_Vehiculo, y= Total)) + geom_bar(stat="identity", fill="#FF9999")+
            labs(title = "Promedio de flujo de tráfico vehicular por tipo de vehículo", x="Tipo de Vehículo", y = "Promedio Flujo de Tráfico")+
            theme(panel.grid.major = element_blank(), panel.grid.minor = element_blank(),
            panel.background = element_blank(),axis.line = element_line(colour = "black"))
    
  })

  
#Output bus
  output$bus <- renderValueBox({
                 valueBox(
                   value = autobus,"Autobuses", icon = icon("bus"),color = "teal"
                )
          
    
  })
  
  #Output C23E
  output$C23E <- renderValueBox({
                 valueBox(
                   value = C23E,"Camión 2-3 ejes", icon = icon("truck"),color = "teal"
                )
          
    
  })
  
  
  #Output C4E
  output$C4E <- renderValueBox({
                 valueBox(
                   value = C4E,"Camión 4 ejes", icon = icon("truck-moving"),color = "teal"
                )
          
    
  })
  
  #Output C5E
  output$C5E <- renderValueBox({
                 valueBox(
                   value = C5E,"Camión 4 ejes", icon = icon("truck-moving"),color = "teal"
                )
          
    
  })
  
  #Output Liviano
  output$liviano <- renderValueBox({
                 valueBox(
                   value = liviano,"Liviano", icon = icon("car"),color = "teal"
                )
          
    
  })
  
  
  
  
        
}



shinyApp(ui, server)

```
