---
title: "Taller_RMarkdown"
author: "Cristal Rivera Picado"
date: "2 de septiembre de 2020"
output: html_document
---

```{r setup, include=FALSE}
knitr::opts_chunk$set(echo = TRUE)
```
Cuando echo = False en el chunk indica que este no imprime el codigo que se escribe para tener un output(por ejemplo un grafico)

## R Markdown
#0. Instalacion R Markdown 
```{r}
#install.packages("rmarkdown")
```

#1. Cargar librerias
```{r}
library(rmarkdown)
library(tidyverse)
library(tidyr)
library(readr)
library(dplyr)
library(lubridate)
library(ggplot2)
library(forecast)
```
#2. Importacion de datos 
```{r}
por_dia_ruta27.csv<- read_csv("por_dia_ruta27.csv")
por_dia_ruta27.csv <- as.data.frame(por_dia_ruta27.csv)
View(por_dia_ruta27.csv)#para que sea un marco de datos 
```

#3. Analisis Exploratorio 
```{r}
summary(por_dia_ruta27.csv)
```
eliminar NA´s
```{r}
ruta27 <- por_dia_ruta27.csv %>% 
                  drop_na()#elimina los NA´S 
summary(ruta27)
#View(ruta27)
```

#4. Graficos exploratorios
  a. ¿Cuál es el mayor tipo de vehiculo que transita por la ruta 27 a lo largo de los cinco anos?
  b. ¿Cómo es la distribucion de cada tipo de vehiculo?
  c. ¿Cual(es) son los puntos de conteo con mayor flujo de tráfico vehicular en     sentido creciente y sentido decreciente?
  d.Graficar la serie de tiempo del flujo de tráfico por año y cada mes.
  
  
Respuestas al punto 4)
  
  a. Primero debemos de preparar el acomodo de los datos por tipo de vehiculo y cantidad para que se acople al grafico que deseamos. Revisar funcion gather
 https://www.rdocumentation.org/packages/tidyr/versions/0.8.3/topics/gather

```{r}
ruta27_tipo_veh_1 <- ruta27 %>% 
                            gather("Tipo_Vehiculo", "Cantidad",-c(1,2))
#ruta27_tipo_veh_1
```
Realizamos la suma  total por tipo de vehiculo 
```{r}
ruta27_tipo_veh <- ruta27_tipo_veh_1 %>%
  group_by(Tipo_Vehiculo) %>%
  summarize(Total= sum(Cantidad))
#View(ruta27_tipo_veh)
```
Sin anotaciones
```{r}
ggplot(ruta27_tipo_veh, aes(x=Tipo_Vehiculo, y= Total)) + geom_bar(stat="identity", fill="#FF9999")+
  labs(x="Tipo de Vehículo", y = "Total de Flujo de Tráfico")+
  theme(panel.grid.major = element_blank(), panel.grid.minor = element_blank(),
panel.background = element_blank(),axis.line = element_line(colour = "black"))
```


Con anotaciones
```{r}
ggplot(ruta27_tipo_veh, aes(x=Tipo_Vehiculo, y= Total)) + geom_bar(stat="identity", fill="greenyellow")+
  labs(x="Tipo de Vehículo", y = "Total del Flujo de Tráfico")+
  annotate("text", x="Liviano", y = 600000000, label = "687 375 222",fontface="bold",size=4.5,color="grey21")+
  annotate("text", x="C5E", y = 43000000, label = "17 066 552",color="grey21")+
  annotate("text", x="C4E", y = 30000000, label = "7 456 996",color="grey21")+
  annotate("text", x="C23E", y = 35500000, label = "12 124 442",color="grey21")+
  annotate("text", x="Autobuses", y = 35000000, label = "11 061 878",color="grey21")+
  
  theme(panel.grid.major = element_blank(), panel.grid.minor = element_blank(),
panel.background = element_blank(),axis.line = element_line(colour = "black"))+
  ggtitle("Total del flujo de tráfico por tipo de vehículo")

```
  
  b. Distribuciones
  
```{r}
 ggplot(ruta27_tipo_veh_1, aes(x=Cantidad)) + 
 geom_histogram(aes(y=..density..), colour="black", fill="white")+
 geom_density(alpha=.2, fill="#FF6666") +
  labs(title="Histograma de la cantidad de Vehículo por Tipo",x="Flujo de tráfico", y ="Densidad")+ 
  facet_wrap( ~ Tipo_Vehiculo, ncol=1,scales="free_y") + #se ajusta libremente el eje y 
  scale_x_continuous(limit = c(0,10000))+  #se puede adecuar el limite para mostrar la distribucion
  theme(panel.grid.major = element_blank(), panel.grid.minor = element_blank(),
  panel.background = element_blank())
```
  
  c. Puntos de conteo, se selecciona el vehiculo liviano. 
  
```{r}
CantLiv <- ruta27_tipo_veh_1 %>%
  filter(Tipo_Vehiculo=="Liviano")

CantLiv$PuntoConteo <-  as.factor(CantLiv$PuntoConteo) #convertimos al punto de conteo en factor,esto se realiza para posteriormente ordenarlos con la funcion fct_level
View(CantLiv)
```

Se coloca este comando cuando en ocasiones el group_by no funciona 
```{r}
#detach(package:plyr)
``` 

```{r}
pc <- CantLiv %>%
  group_by(PuntoConteo) %>%
  summarize(sumaVehiculos=sum(Cantidad))
View(pc)
```
  

Highlight
```{r}
x <- pc %>% mutate( ToHighlight = ifelse( PuntoConteo == "2900" | PuntoConteo == "10540" | PuntoConteo == "7100" , "yes", "no" ) )
#View(x)
```


Ordenar factor de punto conteo
```{r}
order <- x %>%
  mutate(PuntoConteo = fct_relevel(PuntoConteo, 
            "500", "2900", "7100", 
            "10540", "22450","30620")) 

 ggplot (data=order ,aes(x=PuntoConteo, y=sumaVehiculos,fill=ToHighlight)) +
    geom_bar( stat="identity")+
  scale_fill_manual( values = c( "yes"="turquoise3" ,"no"="paleturquoise1"), guide = FALSE )+
   ggtitle("Total de Vehículos por cada Punto de Conteo en Sentido Creciente") +
  theme(plot.title = element_text(hjust = 0.5))+
   labs(x="Punto de Conteo", y = "Total del Flujo de Vehículo Liviano")+theme(panel.grid.major = element_blank(), panel.grid.minor = element_blank(),
panel.background = element_blank(),axis.line = element_line(colour = "black"))+
  
   
   #lo siguiente se realiza de forma automatizada (escribir el numero y la posicion), esto se realiza ya que puede ser que los datos cambien, de lo contrario tendriamos que estar digitando el numero que corresponde. 
  annotate("text", x="2900", y = (as.numeric(order[2,2])+10000000) , label = as.character(order[2,2]),fontface="bold",size=4,color="grey21")+
  annotate("text", x="7100", y = (as.numeric(order[3,2])+10000000), label = as.character(order[3,2]),color="grey21",size=3)+
  annotate("text", x="10540", y =(as.numeric(order[4,2])+10000000), label = as.character(order[4,2]),color="grey21",size=3)

```
son 172 152 452 
  
d. Para el punto de conteo 2900 

```{r}
ruta27_2900 <- ruta27 %>% 
                      filter(PuntoConteo == "2900")
#View(ruta27_2900)
```

Trabajando con fechas
```{r}
ruta27_2900 <- ruta27_2900 %>% 
  mutate(Fecha = as.POSIXct(ruta27_2900$Dia, format= "%d/%m/%Y",origin= "01/01/2015"))
```


Análisis por Mes
Crear columnas con número de mes y nombre de mes:
con comando para que salga en español
```{r}
meses_2900 <- ruta27_2900%>%
  mutate(Mes=month(Fecha,abbr = TRUE,label=TRUE,locale=Sys.setlocale(category = "LC_COLLATE", locale = "Spanish")),Ano=year(Fecha)) 
#View(meses_2900)
```

Una vez que tenemos las columnas con MES entonces se crea el data frame acomodandoló mensualemente para que el análisis se haga correctamente. 
```{r}
#detach(package:plyr)
```

```{r}
meses_2900 <- meses_2900 %>%
  group_by(Ano,Mes) %>%
  summarise (sumaLiviano =sum(Liviano))
#meses_2900
```

```{r}
meses_sumliv_2900<- meses_2900[,3]
```

Series de tiempo 
```{r}
meses.ts_2900 = ts(meses_sumliv_2900, start = c(2015,2), frequency = 12)
```
```{r}
ggseasonplot(meses.ts_2900) + ylab("Flujo de Tráfico del Vehículo Liviano") + xlab("Mes")+
  theme(panel.grid.major = element_blank(), panel.grid.minor = element_blank(),
panel.background = element_blank(),axis.line = element_line(colour = "black"))+
  ggtitle ("Seasonal plot")
```



  



